---
title: "HDT4_RML"
author: "Alejandro Alvarez, Jorge De Leon, Roberto Castillo"
date: '2022-03-16'
output: html_document
---

```{r setup, include=FALSE}
knitr::opts_chunk$set(echo = TRUE)
```

```{r message=FALSE,warning=FALSE}
library("tidyverse")
library("dplyr")
library("ggplot2")
library("httr")
library("readr")
library(rpart)
library(caret)
library(randomForest)
library(tree)
library(rpart.plot)
library(car)
library(cluster) #Para calcular la silueta
library(e1071)#para cmeans
library(mclust) #mixtures of gaussians
library(fpc) #para hacer el plotcluster
library(NbClust) #Para determinar el número de clusters óptimo
library(factoextra) #Para hacer gráficos bonitos de clustering
library(hopkins) #Para revisar si vale la pena hacer agrupamiento
library(GGally) #Para hacer el conjunto de graficos
library(FeatureImpCluster) #Para revisar la importancia de las variables en los grupos.
library(pheatmap) #Para hacer mapa de calor
```

Importación del set de datos a partir del .csv

```{r importación de base de datos}
house <- read.csv("./train.csv", stringsAsFactors = F)
```

##---CLASIFICACION DE VARIABLES---## Id -\> Variable continu MSSubClass -\> Variable continua MSZoning -\> Variable categórica\
LotFrontage -\> Variable continua\
LotArea -\> Variable discreta Street -\> Variable categórica\
Alley -\> Variable categórica\
LotShape -\> Variable categórica\
LandContour -\> Variable categórica\
Utilities -\> Variable categórica\
LotConfig -\> Variable categórica\
LandSlope -\> Variable categórica\
Neighborhood -\> Variable categórica\
Condition1 -\> Variable categórica\
Condition2 -\> Variable categórica\
BldgType -\> Variable categórica\
HouseStyle -\> Variable categórica\
OverallQual -\> Variable continua\
OverallCond -\> Variable continua\
YearBuilt -\> Variable discreta\
YearRemodAdd -\> Variable discreta\
RoofStyle -\> Variable categórica\
RoofMatl -\> Variable categórica\
Exterior1st -\> Variable categórica Exterior2nd -\> Variable categórica\
MasVnrType -\> Variable categórica\
MasVnrArea -\> Variable discreta\
ExterQual -\> Variable categórica\
ExterCond -\> Variable categórica\
Foundation -\> Variable categórica\
BsmtQual -\> Variable categórica\
BsmtCond -\> Variable categórica\
BsmtExposure -\> Variable categórica\
BsmtFinType1 -\> Variable categórica\
BsmtFinSF1 -\> Variable discreta\
BsmtFinType2 -\> Variable categórica\
BsmtFinSF2 -\> Variable discreta\
BsmtUnfSF -\> Variable discreta\
TotalBsmtSF -\> Variable discreta\
Heating -\> Variable categórica\
HeatingQC -\> Variable categórica\
CentralAir -\> Variable categórica\
Electrical -\> Variable categórica\
1stFlrSF -\> Variable continua 2ndFlrSF -\> Variable continua LowQualFinSF -\> Variable continua GrLivArea -\> Variable discreta BsmtFullBath -\> Variable continua BsmtHalfBath-\> Variable continua FullBath -\> Variable continua HalfBath -\> Variable continua\
Bedroom -\> Variable continua Kitchen -\> Variable continua KitchenQual -\> Variable categórica\
TotRmsAbvGrd -\> Variable discreta\
Functional -\> Variable categórica\
Fireplaces -\> Variable discreta\
FireplaceQu -\> Variable categórica\
GarageType -\> Variable categórica\
GarageYrBlt -\> Variable discreta GarageFinish -\> Variable categórica\
GarageCars -\> Variable continua GarageArea -\> Variable continua GarageQual -\> Variable categórica\
GarageCond -\> Variable categórica\
PavedDrive -\> Variable categórica\
WoodDeckSF -\> Variable continua OpenPorchSF -\> Variable continua EnclosedPorch -\> Variable continua 3SsnPorch -\> Variable continua ScreenPorch -\> Variable continua PoolArea -\> Variable continua PoolQC -\> Variable categórica\
Fence -\> Variable categórica\
MiscFeature -\> Variable categórica\
MiscVal -\> Variable continua MoSold -\> Variable discreta YrSold -\> Variable discreta SaleType -\> Variable categórica\
SaleCondition -\> Variable categórica\
SalePrice -\> Variable discreta\


```{r}
set.seed(123)
quant <- quantile(house$SalePric)
quant
#se toman las variables que se cree predicen propiamente el precio de la casa y el precio real de la casa.
#luego se reemplaza la columna del precio de la casa por una que lo clasifica como economica, intermedio o cara dependiendo de los percentiles.
data <- fread("./train.csv", select = c("OverallQual","OverallCond" ,"GrLivArea", "BedroomAbvGr", "TotRmsAbvGrd", "GarageCars", "SalePrice", "YearBuilt", "LotArea", "LotFrontage"))

data2 <- data %>% mutate(PriceRange = if_else(quant["0%"] <= SalePrice & SalePrice < quant["25%"], "Economica", 
                                              if_else(quant["25%"] <= SalePrice & SalePrice < quant["50%"], "Intermedia", "Cara") ))
data2$SalePrice <- NULL

data2$LotFrontage[is.na(data2$LotFrontage)]<-0.0

trainRowsNumber <- sample(1:nrow(data2), 0.7*nrow(data2))
train<-data2[trainRowsNumber,]
test<-data2[-trainRowsNumber,]
arbolModelo <- rpart(PriceRange~.,data2,method = "class")
rpart.plot(arbolModelo)
```
```{r}
#-----CORRELACIONES------#
# Correlación de 80.98%
cor(data$OverallQual,data$SalePrice, method = "spearman")
# Correlación de 69.07%
cor(data$GarageCars,data$SalePrice, method = "spearman")
# Correlación de 73.13%
cor(data$GrLivArea,data$SalePrice, method = "spearman")
# Correlación de 65.26%
cor(data$YearBuilt,data$SalePrice, method = "spearman")
```


```{r}
#Se importa la libreria para poder hacer plots
library(ModelMetrics)

porcentaje<-0.7
# Set Seed
set.seed(123)

#Lectura de Datos
datos <- fread("./train.csv", select = c("OverallQual","GrLivArea", "GarageCars", "SalePrice", "YearBuilt"))
split_ <- sample(nrow(datos),nrow(datos)*porcentaje)

#Set de datos de entrenamiento y prueba
train1<-datos[split_,]
test1<-datos[-split_,]

# Regresión Lineal Simple 
fitLMPW<-lm(OverallQual~SalePrice, data = train1)
#-------
predL<-predict(fitLMPW, newdata = test1)

#Verifición la predicción
resultados<-data.frame(test1$OverallQual,predL)

#Análisis de residuos
# Los residuos se calcula restando la predicción de la variable respuesta
residuales <- test$OverallQual-predL

#Resumen de las pruebas de regresión lineal
summary(fitLMPW)


# Regresión Lineal 
rmse(test1$OverallQual,predL)
# Se crea el gráfico de las variables seleccionadas para la regresión
plot(test1$OverallQual, test1$SalePrice)
points(predL, test1$SalePrice, col="red",pch=15)
par(mfrow = c(2,2))
plot(fitLMPW)


```

```{r}

#Predicción del precio de la casa 
fitLMSpByPL<-lm(SalePrice~OverallQual, data = train1)
summary(fitLMSpByPL)

#El modelo explica los datos en un 61% por lo que el estadistico de prueba indica que hay una relación entre las variables pero no es un buen predictor

predMSpByPL<-predict(fitLMSpByPL,newdata = test1)
resultados1<-data.frame(test1$SalePrice,round(predMSpByPL,0))
names(resultados1)<-c("real","prediccion")

# Matriz de confusión
confusionMatrix(resultados1$real,resultados1$prediccion)
```


